臺灣高等法院臺中分院刑事判決　　　　　　　　　　九十一年度上易字第六二五號
　　上　訴　人
　　即　被　告　甲○○
右上訴人因竊盜案件，不服臺灣臺中地方法院九十年度易字第三○○號中華民國九十
一年二月十八日第一審判決（起訴案號：臺灣臺中地方法院檢察署九十年度偵字第二
二二三六號），提起上訴，本院判決如左：
    主  文
上訴駁回。
    事  實
一、甲○○曾因違反電信法案件，經臺灣新竹地方法院於民國（下同）八十九年十二
    月十九日以八十九年度易字第九二二號判決處拘役五十日，於九十年二月二十日
    易科罰金完畢，復因偽造文書罪，經臺灣臺中地方法院九十年度訴字第四六○號
    案判處有期徒刑肆月，如易科罰金以佰元折算壹日確定，於九十年十二月二十
    四日易科罰金完畢，又因竊盜案件，經臺灣嘉義地方法院於九十年十月二十四日
    以九十年度簡字八五八號案判處有期徒刑二月確定，於九十一年一月二日聲請分
期繳納，尚未執行完畢（均非累犯）。詎其猶不知悔改，復意圖為自己不法之所
    有，於九十年十二月十一日上午八時十分許，見丙○○位於臺中縣清水鎮○○○
    街五十三號之住處大門深鎖，乃為進入該屋內竊取財物而沿該屋一樓供作安全設
    備用之鐵窗順勢爬上二樓，再爬至三樓，因發現三樓之鐵窗未上鎖，而踰越鐵窗
    進入三樓陽台，並因見該三樓陽台內之安全設備落地窗上鎖，而持其事先備妥為
    其所有前端為金屬材質呈扁平尖銳形狀，客觀上足供兇器使用之螺絲起子一支敲
    破門上玻璃，旋即伸手推開落地窗門著手欲行竊之際，因屋內警鈴大響，其乃逃
    逸下樓駕駛其所有車牌號碼為七Ｇ—七○四九號之自用小客車逃離現場，而未得
    逞。丙○○見狀乃即報警並駕駛自小客車追趕甲○○所駛自小客車，隨即於同日
    上午八時二十分許，經丙○○以所駛自小客車沿途攔截甲○○所駛自小客車以減
    緩甲○○車速之方式，迫使甲○○在臺中縣沙鹿鎮○○路一○○巷口停車，甲○
    ○旋為趕抵該處之警察當場查獲，並扣得上述螺絲起子一支。
二、案經台中縣警察局清水分局報告臺灣臺中地方法院檢察署檢察官偵查起訴。
    理  由
一、右揭犯罪事實，迭據被告甲○○於警訊及偵查、原審及本院審理中坦承不諱，核
    與被害人丙○○於警訊中指述情節相符，並有卷附之清水分局警員職務報告書、
    犯罪現場圖、逃逸及查獲示意圖各一紙、照片十六張及扣案之螺絲起子一支足佐
    ，足證被告自白確與事實相符，堪可採信。本件事證明確，被告犯行洵堪認定。
二、按刑法第三百二十一條第一項第三款之攜帶兇器竊盜罪，係以行為人攜帶兇器竊
    盜為其加重條件，此所謂兇器，其種類並無限制，凡客觀上足對人之生命、身體
    、安全構成威脅，具有危險性之兇器均屬之，且祇須行竊時攜帶此種具有危險性
    之兇器為已足，並不以攜帶之初有行兇之意圖為必要（最高法院七十九年台上字
    第五二五三號判例要旨參照）。查本件扣案之螺絲起子，經本院當庭勘驗結果，
    其前端為金屬材質，呈扁平尖銳形狀，客觀上已足對人之生命、身體、安全構成
    威脅，核屬上開條款所稱兇器甚明。是核被告所為，係犯刑法第三百二十一條第
    二項、第一項第二、三款之攜帶兇器，毀越安全設備竊盜未遂罪。被告已著手於
    竊盜犯罪行為之實行而不遂，為未遂犯，爰依刑法第二十六條規定減輕其刑。原
    審適用刑法第三百二十一條第一項第二款、第三款、第二十六條前段、第三十八
    條第一項第二款，罰金罰鍰提高標準條例第二條之規定，並審酌被告年輕力壯，
    前已有如事實欄所載之竊盜等多項前科（詳見卷附臺灣高等法院被告全國前案紀
    錄表），且甫於九十年十月二十四日因竊盜案件經法院判處有期徒刑二月，並告
    確定，竟不思改過，仍冀圖不勞而獲，再為本案竊盜犯行，及其犯罪之動機、目
    的、手段、犯罪後坦承犯行，態度尚佳等一切情狀，量處有期徒刑六月，並諭知
    易科罰金之折算標準。並認扣案之螺絲起子一支，係被告所有供犯本罪所用之物
    ，依刑法第三十八條第一項第二款規定，予以宣告沒收。且就原審法院檢察署檢
    察官誤認被告因前述偽造私文書所處有期徒四月，係於九十年十一月一日易科罰
    金執行完畢，而認被告本案犯行係屬累犯部分，查明該案係於九十年十二月二十
    四日易科罰金繳清執行完畢（有臺灣高等法院被告前案紀錄表及臺灣新竹地方法
    院檢察署九十一年一月二十五日竹檢崇執章九○執助四九六字第二一四七號函各
    一份在卷可稽），而以被告為本案犯行時，上述偽造文書案所處有期徒刑四月既
    尚未執行完畢，認不構成累犯，其認事用法均無違誤，量刑亦稱妥適。被告上訴
    以原審量刑過重，且其所為尚非竊盜，指摘原審判決不當，惟被告業已供承其右
    揭行為係意在竊盜，且已推開落地窗門著手竊盜之際，觸及屋內警鈴大響，其有
    竊盜之行為，應堪認定，且參諸被告有如事實欄所載之犯罪紀錄，原審所為上開
    量刑並無何不當之處，是被告之上訴，應無理由，爰予駁回。
三、依刑事訴訟法第三百六十八條，判決如主文。
本案經檢察官乙○○到庭執行職務。
中        華        民        國  九 十 一  年     五     月　 二十二   日
                                  臺灣高等法院臺中分院刑事第三庭
                                        審判長法　官　陳　朱　貴
                                              法　官　劉　連　星
                                              法  官  胡  忠  文
右正本證明與原本無異。
不得上訴
                                              書記官　許  美  惠
中        華        民        國  九 十 一  年     五     月　 二十三   日
附錄論罪科刑法條全文：
刑法第三百二十一條：
犯竊盜罪而有左列情形之一者，處六月以上五年以下有期徒刑：
一  於夜間侵入住宅或有人居住之建築物、船艦，或隱匿其內而犯之者。
二  毀越門扇、牆垣或其他安全設備而犯之者。
三  攜帶兇器而犯之者。
四  結夥三人以上而犯之者。
五  乘火災、水災或其他災害之際而犯之者。
六  在車站、埠頭而犯之者。
前項之未遂犯罰之。
                                                                        Ｋ
